【裁判字號】    99,訴,1815
【裁判日期】    990812
【裁判案由】    毒品危害防制條例
【裁判全文】
臺灣板橋地方法院刑事判決              99年度訴字第1815號
公  訴  人  臺灣板橋地方法院檢察署檢察官
被      告  甲○○
上列被告因違反毒品危害防制條例案件，經檢察官提起公訴（99
年度毒偵字第3433號），而被告於準備程式進行中，就被訴事實
為有罪之陳述，經告知其簡式審判程式之旨，並聽取當事人之意
見後，本院合議庭裁定改由受命法官獨任依簡式審判程式判決如
下：
    主  文
甲○○施用第一級毒品，累犯，處有期徒刑捌月。扣案之第一級
毒品海洛因貳包（合計驗餘淨重零點伍貳柒公克）沒收銷燬之。
    事實及理由
一、本件犯罪事實、證據及應適用法條，除證據部分補充：「被
    告甲○○於本院準備程序、審理時之自白」及「交通部民用
    航空局航空醫務中心九十九年五月四日航藥鑑字第０９９２
    ９２８號毒品鑑定書一份」外，餘均引用檢察官起訴書之記
    載（如附件）。
二、爰審酌被告前已因施用毒品，獲得不起訴處分之寬典，又屢
    經法院論罪科刑，竟猶不知遠離毒害，顯然漠視法令之禁制
    ，惟坦承犯行之犯後態度，暨其素行、犯罪之動機、目的、
    所生危害等一切情狀，量處如主文所示之刑。扣案之海洛因
    二包（驗餘淨重零點五二七公克），應依毒品危害防制條例
    第十八條第一項前段之規定沒收銷燬。至於被告施用海洛因
    所使用之注射針筒並未扣案，且被告於本院審理時亦供陳：
    業已丟棄等情在卷，無證據證明尚屬存在，且非違禁物，爰
    不併予宣告沒收，附此敘明。
三、如不服本判決，得自收受送達之日起十日內，向本院提出上
    訴。
據上論斷，應依刑事訴訟法第二百七十三條之第一項、第二百九
十九條第一項前段、第三百十條之二、第四百五十四條第二項，
毒品危害防制條例第十條第一項、第十八條第一項前段，刑法第
十一條前段、第四十七條第一項，判決如主文。
本案經檢察官賴建如到庭執行職務。
中    華    民    國    99    年    8     月    12    日
                  刑事第四庭  法  官  劉元斐
上列正本證明與原本無異
                              書記官  高建華
中    華    民    國    99    年    8     月    19    日
附錄本案論罪科刑所引法條
毒品危害防制條例第十條：
施用第一級毒品者，處六月以上五年以下有期徒刑。
施用第二級毒品者，處三年以下有期徒刑。
────────────────────────────────────
附件
臺灣板橋地方法院檢察署檢察官起訴書
                                    99年度毒偵字第3433號
    被      告  甲○○  男  29歲（民國○○年○月○○日生）
                        住臺北縣樹林市○○街45巷18號
                        國民身分證統一編號：Ｚ000000000號
上列被告因毒品危害防制條例案件，已經偵查終結，認應提起公
訴，茲將犯罪事實及證據並所犯法條分敘如下：
        犯罪事實
一、甲○○前因施用毒品案件，經臺灣板橋地方法院裁定送觀察
    、勒戒後，認無繼續施用毒品之傾向，於民國87年10月22日
    釋放出所，由本署檢察官以87年度偵字第21696號為不起訴
    處分確定；又因施用毒品案件，經檢察官提起公訴並送強制
    戒治，其強制戒治部分於92年7月22日停止戒治付保護管束
    ，於92年8月10日保護管束期滿未經撤銷而視為強制戒治執
    行完畢，施用毒品部分提起公訴，則經同法院以91年度訴字
    第591號判處應執行有期徒刑1年確定；復因竊盜案件，經臺
    灣士林地方法院以91年度易字第671號判處有期徒刑9月確定
    ，上開兩案接續執行，於94年3月22日縮刑期滿執行完畢；
    再因竊盜、偽造文書、詐欺案件，經臺灣板橋地方法院以96
    年訴字第1號判處應執行有期徒刑1年確定，嗣經減刑為6月
    ，於96年7月16日徒刑執行完畢出監。詎仍不知悛悔，基於
    施用第一級毒品之犯意，於99年4月13日晚上某時許，在臺
    北縣樹林市○○街45巷18號住處，以針筒施打之方式，施用
    海洛因1次。嗣甲○○於99年4月14日，在臺北縣土城市○○
    街12號前，因形跡可疑，經警向前盤查，徵得甲○○同意搜
    索，當場扣得海洛因2小包（毛重共計0.94公克、淨重共計
    0.54公克），並經同意採集尿液送驗後，而悉上情。
二、案經臺北縣政府警察局板橋分局移送偵辦。
        證據並所犯法條
一、證據清單及待證事實：
┌──┬───────────┬────────────┐
│編號│      證據名稱        │        待證事實        │
├──┼───────────┼────────────┤
│ 1  │被告甲○○於偵查中之供│坦承於上開時地施用第一級│
│    │述                    │毒品海洛因之事實。      │
├──┼───────────┼────────────┤
│ 2  │臺灣檢驗科技股份有限公│被告於99年4月14日為警採 │
│    │司濫用藥物檢驗報告（檢│集尿液呈現鴉片類陽性反應│
│    │體編號：A0000000）、臺│之事實。                │
│    │北縣政府警察局板橋分局│                        │
│    │信義派出所偵辦毒品案件│                        │
│    │被移送人姓名及代碼對照│                        │
│    │表各1紙               │                        │
├──┼───────────┼────────────┤
│ 3  │臺北縣政府警察局板橋分│被告持有上開海洛因2小包 │
│    │局搜索扣押筆錄1份暨扣 │之事實。                │
│    │案之海洛因2小包、照片6│                        │
│    │張                    │                        │
├──┼───────────┼────────────┤
│ 4  │本署刑案資料查註紀錄表│被告於觀察勒戒執行完畢釋│
│    │、全國施用毒品案件紀錄│放後5年內，已再犯被訴追 │
│    │表各1份               │處罰，又犯本件施用毒品之│
│    │                      │事實。                  │
└──┴───────────┴────────────┘
二、核被告所為，係違反毒品危害防制條例第10條第1項施用第
    一級毒品罪嫌。其於施用毒品前或後之持有犯行，為高度之
    施用行為所吸收，不另論罪。被告前曾受有期徒刑之執行完
    畢，於5年以內再犯本件有期徒以上之罪，為累犯，請依刑
    法第47條第1項規定加重刑。至扣案之海洛因2小包，請依法
    宣告沒收、銷燬。
三、依毒品危害防制條例第23條第2項、刑事訴訟法第251條第1
    項提起公訴。
    此  致
臺灣板橋地方法院
中    華    民    國    99    年    5     月    14    日
                              檢  察  官  乙○○

司法院資訊處製作；財團法人民間司法改革基金會備份。
